【裁判字號】    89,交聲,613
【裁判日期】    901022
【裁判案由】    違反道路交通管理處罰條例聲明異議
【裁判全文】
臺灣臺北地方法院交通事件裁定                    八十九年度交聲字第六一三號
    異議人即
    受處分人  甲○○
右列受處分人因違反道路交通管理處罰條例案件，對於臺北市交通事件裁決所中華民
國八十九年八月十一日所為處分( 原處分案號：北市裁三字第駕裁22-AD0000000號 )
聲明異議，本院裁定如左：
        主      文
異議駁回。
        理      由
一、駕駛人駕駛汽車之行車速度應依標誌之規定，「道路交通安全規則」第九十三條
    第一項前段定有明文。行車速度超過規定之最高時速者，處汽車駕駛人新臺幣一
    千二百元以上二千四百元以下( 即銀元四百元以上八百元以下 )罰鍰，並記違規
    點數一點，修正前「道路交通管理處罰條例」第四十條第一項及第六十三條第一
    項第一款亦有處罰規定( 按「道路交通管理處罰條例」第四十條第一項規定業於
    九十年一月十七日經總統令修正公布並自同年六月一日施行，刪除有關銀元罰鍰
    之處罰規定。惟查交通違規裁罰案件之性質，係道路交通主管機關本於職權就個
    別交通違規行為所為裁罰之決定而對外直接發生法律效果之單方行政行為，按實
    體從舊程序從新原則，本件自應適用行為時即修正前之「道路交通管理處罰條例
    」第四十條第一項規定，行政法院五十六年度判字第八十一號判例參照 )。
二、本件受處分人即異議人甲○○於八十九年二月十八日上午十時五十分許，以時速
    一百十二公里之行車速度，駕駛一輛車牌DU-9621 號自用小客車，途經設有速限
    七○公里標誌之臺北市○○路，為臺北市政府警察局北投分局交通分隊執勤員警
    盧坤杰利用科學儀器( 測速照相機 )測得其超速四十二公里而予以拍照存證，以
    其有違反行為時「道路交通管理處罰條例」第四十條第一項規定之行為掣單(北
    市警交大字第AD0000000 號 )逕行舉發並指定應到案日期( 八十九年三月廿四日
     )，連同採證相片以掛號郵務送達方式寄交該輛車牌「DU-9621 」號自用小客車
    車籍登記「車主地址：臺北市○○區○○路二段二七九之九號九樓」，因受處分
    人未住在車籍登記汽車所有人( 即車主 )地址，且未依「道路交通安全規則」第
    二十三條第一項規定，向公路監理機關辦理登記，以致其住所及所在地不明而不
    能送達，臺北市政府警察局乃於八十九年四月廿日以北市警交字第八九二三八二
    八五○○號公告完成公示送達程序( 刊登於臺北市政府公報八十九年夏字第廿二
    期第三七三頁 )，逾四十五日未到案。原處分機關即依行為時「道路交通管理處
    罰條例」第四十條第一項、第六十三條第一項第一款、「違反道路交通管理事件
    統一裁罰標準及處理細則」第四十四條第一項及標準表規定，於八十九年八月十
    一日從重裁處新臺幣二千四百元罰鍰並記違規點數一點之處分。
三、訊據受處分人即異議人甲○○固不否認其於前揭時地超速駕駛車牌DU-9621 號自
    用小客車為警拍照之事實，僅辯稱其因未住在車籍地址，未收到舉發違規通知單
    如果裁處低額罰鍰就接受云云。經查：右揭駕車超速四十二公里行駛之違規事實
    ，有採證相片影本一紙在卷佐證，洵堪信為實在。受處分人籍設「臺北市○○區
    ○○路二段二七九之九號九樓」，核與其車籍登記「車主地址」相符，有戶籍謄
    本及車籍登記資料影本各一紙在卷可稽。舉發單位將本件採證相片連同舉發違規
    通知單依據車牌DU-9621 號自用小客車車籍登記「車主地址：臺北市○○區○○
    路二段二七九之九號九樓」郵寄，因受處分人住址變更未向公路監理機關辦理變
    更登記，以致因其住所及所在地不明而不能送達，舉發單位報經臺北市政府警察
    局許可完成公示送達程序，核無不合。本件受處分人所為辯解無非係卸責之詞，
    不足採信。本件受處分人駕車超速行駛之違規事實明確，原處分機關依行為時「
    道路交通管理處罰條例」第四十條第一項、第六十三條第一項第一款、「違反道
    路交通管理事件統一裁罰標準及處理細則」第四十四條第一項及標準表規定從重
    裁處新臺幣二千四百元罰鍰並記違規點數一點，並無不當。本件異議為無理由，
    應予駁回。
據上論斷，應依道路交通案件處理辦法第十九條，裁定如主文。
中      華      民      國    九    十    年      十      月    廿二    日
                          臺灣臺北地方法院交通法庭
                                  法  官  鍾      華
右正本證明與原本無異。
如不服本裁定，應於裁定送達後五日內向本院提出抗告狀。
                                  書記官  黃  繡  琴
中      華      民      國    九    十    年      十      月  二十三    日


司法院資訊處製作；財團法人民間司法改革基金會備份。
